臺灣桃園地方法院宣示判決筆錄　　　　　93年度訴字第1675號
公　訴　人　台灣桃園地方法院檢察署檢察官
被　　　告　甲○○　男　29歲.
指定辯護人　本院公設辯護人乙○○
上列被告因違反毒品危害防制條例案件，於中華民國94年5 月6
日下午4 時，在本院刑事第5 法庭宣示判決，出席職員如下：
法官起立朗讀判決主文、犯罪事實要旨、處罰條文、附記事項，
及告以上訴限制、期間並提出上訴狀之法院，且諭知記載其內容
：
一、主  文：
　　甲○○連續施用第一級毒品，累犯，處有期徒刑玖月。扣案
　  之第一級毒品海洛因（5 包部分合計淨重1.23公克，空包裝
    重1.12公克；5 包部分合計淨重1.09公克，空包裝重0.85公
    克；1 包部分淨重0.37公克，空包裝重0.26公克；7 包部分
    合計淨重1.10公克，空包裝重1.66公克），均沒收銷燬之。
    又連續施用第二級毒品，累犯，處有期徒刑伍月。扣案之第
    二級毒品安非他命（5 包部分實稱毛重2.880 公克；3 包部
    分實稱毛重2.652 公克），均沒收銷燬之。應執行有期徒刑
　　壹年。扣案之第一級毒品海洛因（5 包部分合計淨重1.23公
　  克，空包裝重1.12公克；5 包部分合計淨重1.09公克，空包
    裝重0.85公克；1 包部分淨重0.37公克，空包裝重0.26公克
    ；7 包部分合計淨重1.10公克，空包裝重1.66公克）及第二
    級毒品安非他命（5 包部分實稱毛重2.880 公克；3 包部分
    實稱毛重2.652 公克），均沒收銷燬之。
二、犯罪事實要旨：
    甲○○前因犯肅清煙毒條例案件，經本院判處有期徒刑3 年
    5 月確定，於88年11月19日縮刑假釋期滿執行完畢。復因施
    用毒品案件，經裁定送觀察、勒戒後，認有繼續施用毒品傾
    向，再經本院裁定令入戒治處所施以強制戒治期滿，於93年
    6 月12日出所，經台灣桃園地方法院檢察署檢察官於民國93
    年7 月20日，以93年度戒毒偵字第200 號為不起訴處分確定
    。詎仍不知悔改，又分別基於施用第一級毒品海洛因及第二
    級毒品安非他命之概括犯意，海洛因自93年6 月28日經警採
    尿時起回溯26小時內某時點起至94年1 月2 日止，安非他命
    自93年6 月28日經警採尿時起回溯96小時內某時點起至94年
    1 月2 日止，連續在其位於桃園縣八德市○○路20巷21弄9
    號住處，非法施用海洛因及安非他命各多次。嗣分別於93年
    6 月28日12時10分許，為警在桃園縣八德市○○街116 號盤
    查甲○○而查獲，並扣得甲○○所有供其施用毒品所用之海
    洛因5 包（合計淨重1.23公克，空包裝重1.12公克，純度17
    .82% ， 純質淨重0.22公克）及安非他命5 包（實稱毛重2.
    880 公克）。又於同年7 月1 日19時10分許，在同縣市○○
    路20巷15弄7 號前為警查獲，並扣得甲○○所有供其施用毒
    品所用之海洛因5 包（合計淨重1.09公克，空包裝重0.85公
    克，純度15 .08% ，純質淨重0.16公克）及安非他命3 包（
    實稱毛重2. 652公克）。同年7 月2 日零時55分許，甲○○
    經桃園縣政府警察局八德分局通知前往該局採尿送驗結果，
    呈可待因及嗎啡陽性反應而查獲。復於同年8 月7 日21時許
    ，在同縣市○○街12號前為警查獲，並扣得甲○○所有供其
    施用毒品所用之海洛因1 包（淨重0.37公克，空包裝重0.26
    公克）。94年1 月2 日19時許，在同縣市○○街116 號大豐
    禮品內查獲甲○○，並扣得甲○○所有供其施用毒品所用之
    海洛因7 包（合計淨重1.10公克，空包裝重1.66公克，純度
    26.46%，純質淨重0.29公克）。
三、處罰條文：
　　毒品危害防制條例第10條第1 項、第2 項、第18條第1 項前
    段，刑法第11條前段、第56條、第47條、第51條第5 款。
四、附註事項：扣案之布織小錢包1 只（93年保管字第3526號
      ）、黑色皮包1 個（94年保管字第27號），與本案被告甲
    ○○施用毒品犯行無涉，又非違禁物，自不得併予宣告沒收
    。
五、末按除被告所犯為死刑、無期徒刑、最輕本刑為三年以上有
    期徒刑之罪或高等法院管轄第一審案件者外，於準備程序進
    行中，被告先就被訴事實為有罪之陳述時，審判長得告知被
    告簡式審判程序之旨，並聽取當事人之意見後裁定進行簡式
    審判程序，刑事訴訟法第273 條之1 第1 項規定甚明。查本
    件被告甲○○於本院準備程序中自白犯罪（見本院94年4 月
    22日準備程序筆錄），且所犯非前述不得進行簡式審判程序
    之案件，是本院認宜以簡式審判程序，並由受命法官獨任進
    行審判，併附敘明。
六、協商判決除有刑事訴訟法第455 條之4 第1 項第1 款於本訊
    問程序終結前，被告撤銷協商合意或檢察官撤回協商聲請者
    ；第二款被告協商之意思非出於自由意志者；第四款被告所
    犯之罪非第455 條之2 第1 項所定得以協商判決者；第六款
    被告有其他較重之裁判上一罪之犯罪事實者；第七款法院認
    應諭知免刑或免訴、不受理者情形之一，及違反同條第二項
    「法院應於協商合意範圍內為判決；法院為協商判決所科之
    刑，以宣告緩刑或二年以下有期徒刑、拘役或罰金為限」之
    規定者外，不得上訴。
七、本件如符合前述得上訴之情形，得自收受判決送達之日起10
    日內，向本院提出上訴書狀，上訴於第二審法院。
中　　華　　民　　國　　94　　年　　5 　　月　　6 　　日
                  臺灣桃園地方法院刑事第七庭
  　　　　　　　　    書記官  戴育萍
                      法  官　林惠霞
上正本證明與原本無異。
                      書記官  戴育萍
中　　華　　民　　國　　94　　年　　5 　　月　　6 　　日
